臺灣苗栗地方法院刑事判決　　　　　　　 94年度訴字第176號
公　訴　人　臺灣苗栗地方法院檢察署檢察官
被　　　告　乙○○
選任辯護人　廖宜祥律師
上列被告因偽造文書等案件，經檢察官提起公訴（93年度偵字第
4527號），本院合議庭裁定以簡式審判程序，判決如下：
    主  文
乙○○行使偽造私文書，足以生損害於公眾及他人，處有期徒刑
陸月，如易科罰金以參佰元折算壹日。事實欄所載遠傳電信股份
有限公司之「第二波- i 啦咧369-T191求職優惠專案行動電話服
務申請書」上申請人簽名欄內偽造之「莊玉萍」署押壹枚、遠電
信股份有限公司之0000000000號行動電話SIM 卡壹張
，均沒收。
　　事  實
一、乙○○基於偽造文書之犯意，於民國91年8 月30日未經莊玉
    萍（已更名為甲○○）同意，持莊玉萍之身分證，至台北縣
    中和市○○路158 號1 樓之遠傳電信股份有限公司門市即「
    泓冠企業社」填寫遠傳電信股份有限公司（以下稱遠傳電信
    公司）之「第二波- i 啦咧369-T191求職優惠專案行動電話
    服務申請書」，並利用不知情之該公司已成年員工（姓名不
    詳），在上開申請書之申請人簽名欄上偽簽「莊玉萍」之署
    押，偽造莊玉萍名義申請行動電話服務之私文書，連同莊玉
    萍之身分證影本，交付該公司員工，主張莊玉萍欲辦理行動
    電話服務之意思而行使之，完成申辦門號手續，而申詐得
    0000000000號之行動電話SIM 卡1 張，足生損害於莊玉萍本
    人及遠傳電信公司。而乙○○意圖為自己不法所有，將上開
    之遠傳電信公司0000000000號行動電話SIM 卡，供己撥打行
    動電話使用，而詐得財產上不法利益共新台幣（下同）7324
    元。迨於92年2 月間，莊玉萍收得遠傳公司將電信費帳單時
    ，莊玉萍向上開遠傳電信公司查詢後，始悉上情。
二、案經莊玉萍訴由臺灣苗栗地方法院檢察署發交苗栗縣警察局
    竹南分局調查後報請同署檢察官偵查起訴。
　　理  由
一、上揭事實，業據被告乙○○於偵查中及本院審理中，坦承不
    諱，核與告訴人莊玉萍於警詢中及檢察官訊問時指訴情節相
    符（參見93年度偵字第4527號偵查卷第12頁、38）。復有被
    告偽造之遠傳電信公司「第二波- i 啦咧369-T191求職優惠
    專案行動電話服務申請書」影本1 紙（同前偵查卷第18頁）
    及遠傳電信公司函覆0000000000號行動電話之電信費帳單3
    紙、收費明細7 紙（同前偵查卷第24至33頁），附卷足佐。
    本件事證明確，被告犯行，洵堪認定。
二、核被告乙○○所為係犯刑法第216 條、第210 條之行使偽造
　　私文書罪、刑法第339 條第1 項之詐欺取財罪及同條第2 項
    、第1 項之詐欺得利罪。被告偽造署押係偽造私文書之階段
    行為，而偽造私文書後進而行使，其偽造之低度行為應為行
    使之高度行為所吸收，均不另論罪。次被告利用無犯罪故意
    之遠傳公司已成年員工（姓名不詳），於申請書申請人簽名
    欄偽簽「莊玉萍」姓名，為間接正犯。再被告上開行使偽造
    私文書、詐欺取財及詐欺得利3 罪間，有方法、結果之牽連
    關係，應依刑法第55條牽連犯規定，從較重之第216 條、第
    210 條行使偽造私文書罪論處。爰審酌被告未經同意擅自冒
    用他人名義申請行動電話使用，損害告訴人及遠傳電信公司
    權益甚鉅，犯罪後復未與告訴人達成和解，惟犯後坦承犯行
    ，並繳清該門號積欠之電信費用，犯後態度尚佳及其品行、
    智識程度等一切情狀，認檢察官求處有期徒刑7 月尚嫌過重
    ，爰量處如主文所示之刑，並諭知易科罰金之折算標準，以
    資懲儆。上開遠傳電信公司之「第二波- i 啦咧369-T191
    求職優惠專案行動電話服務申請書」上申請人簽名欄內偽造
    之「莊玉萍」署押1 枚，不問屬於犯人與否，應依刑法第21
    9 條規定，宣告沒收。又被告以莊玉萍名義向遠傳電信公司
    所申請0000000000號之行動電話SIM 卡1 張，係被告犯罪所
    得之物，為被告所有，業據被告供述明確，復無證據證明已
    滅失，應依刑法第38條第1 項第3 款之規定，併予宣告沒收
    。
據上論斷，應依刑事訴訟法第273 條之1 第1 項、第299 條第1
項前段，刑法第55條、第216 條、第210 條、第339 第1 項、第
339 第2 項、第1 項、第41條第1 項前段、第219 條、第38條第
1 項第3 款，罰金罰鍰提高標準條例第1 條前段、第2 條前段，
判決如主文。
本案經檢察官劉玉書到庭執行職務。
中　　華　　民　　國　　94　　年　　12　　月　　6 　　日
                  刑事第三庭    法　官　吳國聖
以上正本與原本無異。
如不服本判決應於送達後10日內向本院提出上訴狀（須附繕本）
。
中　　華　　民　　國　　94　　年　　12　　月　　8 　　日
   　　                     　　書記官　歐明秀
附錄法條：
刑法第210條
偽造、變造私文書，足以生損害於公眾或他人者，處 5 年以下有
期徒刑。
刑法第216條
行使第 210 條至第 215 條之文書者，依偽造、變造文書或登載
不實事項或使登載不實事項之規定處斷。
刑法第339條第1項、第2項
意圖為自己或第三人不法之所有，以詐術使人將本人或第三人之
物交付者，處5 年以下有期徒刑、拘役或科或併科1 千元以下罰
金。
以前項方法得財產上不法之利益或使第三人得之者，亦同。
